臺灣高雄地方法院刑事判決　　　　　　 96年度簡上字第472號
上　訴　人　臺灣高雄地方法院檢察署檢察官
被　　　告　乙○○
上列上訴人因被告竊盜案件，不服本院高雄簡易庭中華民國96年
3 月30日96年度簡字第1547號第一審判決（原起訴案號：96年度
偵字第596 號），提起上訴，本院管轄之第二審合議庭認本件有
刑事訴訟法第452 條之情形，應撤銷原判決，逕依通常程序為第
一審判決如下：
    主  文
原判決撤銷。
本件免訴。
    理  由
一、原聲請簡易判決處刑意旨係以：被告乙○○基於縱有人持其
    所有之帳戶作為犯罪工具，亦不違背其本意之幫助犯意，於
    民國95年5 月30日前某日，依據報紙廣告所載電話，與自稱
    「蔡先生」，真實姓名年籍不詳之男子聯絡，表示願將其所
    申請之第一商業銀行苓雅分行帳號00000000000 號帳戶（下
    稱上開帳戶）之存摺、提款卡及提款密碼等物出租，雙方約
    定在高雄市○○區○○路、林森路口交易，乙○○即以每月
    新台幣（下同）2 萬元之對價（實際僅取得3 千元），交付
    「蔡先生」上開帳戶存摺、提款卡及密碼，表示容任「蔡先
    生」等不法份子使用其帳戶，供作向不特定民眾恐嚇取財犯
    罪使用。嗣「蔡先生」取得上開帳戶後，即意圖為自己不法
    之所有，先後於：(一)95年5 月30日13時30分許，由該詐騙集
    團成員撥打電話予丙○○，佯稱丙○○之子擔保80萬元無法
    償還而被打得頭破血流等情，要求丙○○籌錢，丙○○信以
    為真，陷於錯誤，於同日14時1 分許，前往址設苗栗縣頭份
    鎮○○路890 之2 號之苗栗縣頭份鎮農會，臨櫃匯款3 萬元
    至乙○○上開帳戶中；(二)95年6 月2 日10時許，由該詐騙集
    團成員撥打電話予甲○○，佯稱甲○○之女婿被抓走，要求
    甲○○匯款贖人，甲○○信以為真，陷於錯誤，於同日10時
    10分許，前往址設高雄縣旗山鎮溪洲農會，先後臨櫃匯款3
    萬元及1 萬元至乙○○上開帳戶中。嗣丙○○、甲○○發覺
    有異，始知受騙。因認被告涉犯刑法第30條第1 項、第339
    條第1 項詐欺取財罪之幫助犯罪嫌。
二、按案件曾經判決確定者，應免訴之判決，並不經言詞辯論，
    刑事訴訟法第302 條第1 款、第307 條分別定有明文。
三、查本件被告前開犯罪事實（被害人丙○○部分），前經臺灣
    高雄地方法院檢察署檢察官於95年7 月21日以95年度偵字第
    16862 號聲請簡易判決處刑，並經本院以95年度簡字第4983
    號認被告幫助恐嚇取財罪證明確，判處有期徒刑4 月，於95
    年9 月7 日確定，有上開聲請簡易判決處刑書、判決書及台
    灣高等法院被告前案紀錄表附卷可稽，本件原審所論罪科刑
    之事實部分，與前開確定判決部分，被告、涉案帳戶及被害
    情節均相同，事實同一，為同一案件，揆諸前揭說明，被告
    本件被訴犯行應為本院95年度簡字第4983號確定判決效力所
    及，原審未予詳察，遽對被告論罪科刑，尚有未洽。上訴意
    旨復以有裁判上一罪關係之他案，原審未及審酌，上訴促請
    併辦，尚無理由，惟原審判決既有上開違法之處，故本件自
    應由本院撤銷原判決，改諭知免訴之判決。
四、按檢察官聲請以簡易判決處刑之案件，經法院認為有第451
    條之1 第4 項但書之情形者，應適用通常訴訟程序審判之，
    刑事訴訟法第452 條定有明文；且對於簡易判決之上訴，準
    用刑事訴訟法第三編第一章及第二章之規定，同法第455 條
    之1 第3 項亦有明文，是管轄第二審之地方法院合議庭受理
    簡易判決上訴案件，應依通常程序審理。其認案件有刑事訴
    訟法第452 條之情形者，應撤銷原判決，逕依通常程序為第
    一審判決（最高法院92年台非字第352 號判決意旨參照）。
    本件原審依檢察官簡易判決處刑之聲請，對被告以幫助恐嚇
    取財罪論罪科刑，經本院審理後，認本件應為免訴之諭知，
    已如前述，致有刑事訴訟法第451 條之1 第4 項但書第3 款
    之情形，依前揭規定，應由本院合議庭逕依通常程序審理後
    ，自為第一審判決，當事人如不服本判決，仍得於法定上訴
    期間內，向管轄之第二審法院提起上訴，附此敘明。
五、本件既為免訴之判決，則移送併辦部分（即臺灣板橋地方法
    院檢察署檢察官96年度偵字第2127號、臺灣高雄地方法院檢
    察署檢察官96年度上字第494 號），即與本件聲請簡易判決
    處刑部分，不生裁判上一罪之關係，本院無從併予審理，應
    由檢察官另為適法之處理，附此敘明。
據上論斷，應依刑事訴訟法第455 條之1 第3 項、第369 條第1
項前段、第364 條、第452 條、第302 條第1 款、第307 條，判
決如主文。
中　　華　　民　　國　　96　　年　　7 　　月　　27　　日
                      刑事第14庭  審判長法  官 蔡廣昇
                                        法  官 施介元
                                        法  官 林瑋桓
以上正本證明與原本無異。
如不服本判決，應於送達後10日內，向本院提出上訴狀。
中　　華　　民　　國　　96　　年　　7 　　月　　27　　日
                                        書記官  李柏親
